臺灣嘉義地方法院刑事判決　　　　　　　　　　　　　九十一年度易字第三五七號
　　公　訴　人　臺灣嘉義地方法院檢察署檢察官
　　被　　　告　乙　○
右列被告等因妨害自由等案件，經檢察官提起公訴（九十一年度偵續字第五號），本
院認有不宜，改適用通常程序判決如左：
    主  文
乙○以加害生命之事恐嚇他人，致生危害於安全，處拘役伍拾日，如易科罰金以參佰
元折算壹日。
    事  實
一、乙○於民國九十年十月三十一日上午十時三十分許，在嘉義縣義竹鄉仁里村四二
    三號義德公益基金會內，因細故與甲○○發生口角衝突，乃心生不悅，竟基於恐
    嚇之犯意，持菜刀躲藏在義德公益基金會門口，俟甲○○駕駛車牌號碼ＫＫ九─
    八三七號重型機車行經該處時，乙○持該菜刀作勢欲砍甲○○，並恫稱：「要殺
    死你」等加害生命之語，使甲○○心生畏懼，致生危害於甲○○。甲○○驚嚇之
    餘，乃加快機車油門，惟因重心不穩而摔倒在地，甲○○因而受有右脛骨（近關
    節面）壓迫性骨折、臉部、兩手部、兩膝擦挫傷等傷害。
二、案經甲○○訴由嘉義縣警察局布袋分局報由臺灣嘉義地方法院檢察署檢察官聲請
    簡易判決處刑，本院改適用通常程序審理。
    理  由
一、訊據被告乙○固承認有於九十年十月三十一日上午，與告訴人甲○○因政治選舉
    立場不同而生口角，離開義德基金會後，復返回該基金會門口之事實，惟矢口否
    認恐嚇犯行，辯稱：未持菜刀對甲○○恫稱：「要殺死你」之語云云。惟查被告
    於上揭時、地，持菜刀作砍甲○○狀，並恫稱：「要殺死你」之語等之事實，業
    據告訴人甲○○於警訊時陳稱：「因政治對本次選舉看法不同，而有所爭吵，嚴
    重發生口角甚而相罵。虜文憤而離開義德公益基金會，約十五分鐘再度折返，身
    上欲藏菜刀，在基金會門牆外徘徊，等我欲離開基金會時，在門口堵殺我」等語
    （詳警卷第二頁），並於審理中指訴明確。核與目擊證人翁朝琴於偵查時證稱：
    「我站在路旁看人搭布帳，乙○站在基金會旁的牆角，手上拿菜刀等在那邊。沒
    多久，甲○○騎機車出來，乙○有舉刀向甲○○砍過去，但沒砍到。甲○○緊，
    加快油門才摔倒，我有去扶他。乙○還站在牆角，後來就沒注意他了」等語（詳
    九十一年度偵續字第五號偵查卷第十七頁背面），並於審理中證稱：「（問：當
    天你為何到基金會？）我家住附近，當天那裡在搭帳棚，我在旁邊看，看到乙○
    拿菜刀要砍甲○○。我在那裡約看了十分鐘。」，「（問：你確實有看到乙○拿
    菜刀？有的，那把菜刀不會很長，他沒有殺到甲○○，我不會亂講話。」等語（
    詳本院九十一年六月十三日訊問筆錄）證述情節相符。而告訴人確因而摔倒受傷
    之情，亦有原祿骨科醫院診斷證明書附卷可稽（詳警卷第九頁），而與告訴人陳
    稱：緊張加快油門才摔倒等語之情節相符，足證被告當時有持菜刀並以加害生命
    之言詞恐嚇告訴人之事實。本件罪證明確，被告犯行應堪認定。
二、被告以加害生命之事，恐嚇告訴人致其心生畏懼。核其所為，係犯刑法三百零五
    條之罪。爰審酌被告高齡七十九歲，因與告訴人因政治立場不同產生口角，因一
    時情緒失慮，而持刀作砍告訴人狀，並對告訴人恫稱：「要殺死你」之恐嚇手段
    ，及告訴人所承受恐懼致騎車摔倒受傷等情狀，及其品行、生活狀況、智識程度
    、犯罪後態度等一切情狀，量處如主文所示之刑，並諭知易科罰金之折算標準。
三、本件被告持以犯罪之菜刀一把並未扣案，爰不為沒收之諭知，附此敘明。
據上論斷，應依刑事訴訟法第四百五十二條、第二百九十九條第一項前段，刑法第三
百零五條、第四十一條第一項前段，罰金罰鍰提高標準條例第一條前段、第二條，判
決如主文。
本案經檢察官陳美君到庭執行職務
中    華    民    國      九十一      年      七      月      二十五    日
                                      臺灣嘉義地方法院刑事第三庭
                                          法  官  張  育  彰
右正本證明與原本無異。
如不服本判決，應於判決送達後十日內向本院提出上訴狀( 應附繕本 )。
中    華    民    國      九十一      年      七      月      二十五    日
                                          書記官  馮  澤  文
附錄法條：
刑法第三百零五條
以加害生命、身體、自由、名譽、財產之事，恐嚇他人致生危害於安全者，處二年以
下有期徒刑、拘役或三百元以下罰金。
